【裁判字號】    95,上易,1645
【裁判日期】    951011
【裁判案由】    竊盜等
【裁判全文】
臺灣高等法院刑事判決                95年度上易字第1645號
上  訴  人  臺灣臺北地方法院檢察署檢察官
上  訴  人
即  被  告  甲○○
選任辯護人  徐揆智律師
            林幸慧律師
上列上訴人因被告竊盜等案件，不服臺灣臺北地方法院94年度易
字第1562號，中華民國95年7月12日第一審判決（起訴案號：臺
灣臺北地方法院檢察署93年度偵字第20771號），提起上訴，本
院判決如下：
    主  文
原判決關於竊盜及損壞保護生命設備部分均撤銷。
甲○○共同連續攜帶兇器竊盜，處有期徒刑壹年肆月。
其他上訴駁回。
前開第二項撤銷改判及第三項上訴駁回部分，應執行有期徒刑壹
年陸月。
    事  實
一、甲○○曾於民國（下同）82年間因違反麻醉藥品管理條例案
    件，經臺灣士林地方法院以82年度易字第3309號判處有期徒
    刑三月確定，於83年4月20日易科罰金執行完畢（不構成累
    犯）。
二、甲○○與綽號「阿田」者之姓名年籍不詳成年男子，共同意
    圖為自己不法之所有，並基於概括之犯意，自民國（下同）
    93年10月27日起至同年93年10月28日止，先後多次由甲○○
    駕駛甲○○其所有車號DH－8217號自小貨車，其上置放其所
    有車號HBM－719號重型機車，綽號「阿田」者則駕駛另部小
    自客車，並攜帶客觀上足對他人生命、身體安全構成威脅之
    不詳利器，共同前往榮福股份有限公司（下稱榮福公司）承
    攬坐落台北縣石碇鄉○○○○○路彭山隧道內輸配電工程機
    房地下管線廊道內，剪斷已完工之地下HDC硬絞銅線，予以
    竊取（詳如附表編號1至2所示），而上開硬絞銅線具接地線
    性質，負有電器設備故障時將電流導引至地下，以避免隧道
    內人員觸電，具有保護人員生命之功能，一旦欠缺，將致生
    危險於他人生命，累積總長度約1萬5千公尺，價值約新台幣
    （下同）334萬5千元；嗣於93年10月28日下午3時30分許，
    為榮福公司工程師乙○○巡邏發現報警，與警方在現場埋伏
    後，發現前開車輛，甲○○與綽號「阿田」者亦因發現警方
    在現場埋伏，乃駕駛前開車號DH－8217號自小貨車及另部小
    自客車離去，至車號HBM－719號重型機車則棄置現場。
三、甲○○明知所有車號HBM－719號重型機車及DH－8217號自小
    貨車各一輛均未遭竊，為逃避員警追查其前開犯罪，竟另行
    起意，於93年11月1日中午12時30分許，前往台北市政府警
    察局松山分局松山派出所，向承辦員警謊報稱上開重型機車
    及自用小貨車於同年10月30日下午2時許，在台北市○○區
    ○○街100號附近失竊，未指定犯人而誣告他人涉犯竊盜罪
    。
四、案經台北縣政府警察局新店分局報請臺灣臺北地方法院檢察
    署檢察官偵查起訴。
    理  由
甲、撤銷改判部分：
壹、程序方面：
一、證人鄭仕慶於原審審理時到庭具結後作證（見原審95年3月2
    9日審判筆錄第3至29頁），其於審判中之陳述，與前於司法
    警察調查中及偵查中之陳述，內容顯然不符，而證人鄭仕慶
    於警詢後經檢察官以故買贓物罪嫌偵辦，是以其於原審審理
    時之陳述，攸關其故買贓物罪是否成立有絕對關聯性，故其
    於原審審理中之證詞受有事後權衡利害得失影響之虞，且原
    審當庭勘驗證人鄭仕慶之警詢錄音，不僅有全程連續錄音，
    且無出現可疑供述非出於任意性之客觀情況，有勘驗筆錄為
    憑，應以其於警詢時之陳述為可採。再者，證人鄭仕慶之警
    詢供述為證明被告是否竊取上開HDC硬絞銅線之犯罪事實存
    否所必要，依刑事訴訟法第159條之2規定，自得為證據。
二、被告選任辯護人於原審及本院審理程序時，對於公訴人提出
    之其他證據資料及以下作為本院判斷依據之各項證據資料，
    除證人鄭仕慶之警詢筆錄外，均同意或不爭執其證據能力（
    見原審94年11月10日準備程序筆錄第2頁、原審95年6月21日
    審判筆錄第16頁以下及本院審理筆錄），本院審酌該等言詞
    供述及書面作成時之情況，認為並無不宜作為證據之情事，
    依刑事訴訟法第159條之5及第155條第2項規定，亦得為證據
    。
貳、實體方面：
一、訊據被告固坦承使用門號0000000000行動電話，並於93年10
    月27日及同年月29日，與綽號「阿田」之成年男子前往台北
    縣新店市石碇地區以及出售銅線給鄭仕慶等情不諱，另對於
    告訴人福榮公司於上開地點失竊HDC硬絞銅線等事實亦不爭
    執，惟堅決否認有公訴人所指於上開時地竊取榮福公司所有
    彭山隧道地下HDC硬絞銅線總長度約1萬5千公尺之竊盜犯行
    ，辯稱：伊並未前往彭山隧道或石碇隧道竊取地下HDC硬絞
    銅線，伊賣給鄭仕慶的銅線都是在台北市工地拾得，均屬細
    的銅線，與告訴人福榮公司失竊之銅線不同。至93年12月27
    日起至同年12月28日止該段時間，伊是與鄭仕慶或綽號阿田
    的成年男子前往石碇皇帝殿溪底抓蝦云云。惟查：
(一)上開事實，業經證人乙○○於93年10月29日警詢時證稱：伊
    於93年10月29日15時30分在坪林往石碇間之北宜高速公路彭
    山隧道巡視時，發現公司所屬之地下接地銅線遭竊，損失已
    施工完成之地下HDC硬絞銅線250ｍ㎡長約3800米共4條計約1
    5000米，每米約223元，總計約0000000元（由坪林往石碇及
    石碇往坪林各2條地下HDC硬絞銅線250ｍ㎡）；竊賊可能由
    坪林或石碇各2個機房入口進入。接地銅線是用來引導流電
    用所以它置於完工之路地下管線廊道，現場保持完整，是用
    利器分段剪斷竊取（有拖行之刮痕）。工地有保全警衛，攝
    影系統尚未啟用錄影，入口處沒有被破壞；公司人員最後1
    次進入巡視是10月26日（但沒有進入道路地下管線廊道），
    有進入地下管線廊道約半年前（93年5月）（見93年偵字第
    20771號卷(一)第36頁）；於94年1月13日偵查中證稱：據伊估
    計，於93年10月28日發現失竊之累積總長度15000公尺長的
    硬絞銅線，如以2個人力計算，剪斷、搬運大概需要1個月左
    右時間，一般自小貨車需20趟左右。從現場來看，失竊之硬
    絞銅線是分次偷竊，並提出失竊銅線之相關證明，包括詳細
    價目表、送審材料明細表、證明硬絞銅線規格規範書、出廠
    證明書、銷售證明書、彭山隧道平面配置圖及失竊現場照片
    （見同上卷第147至158頁）；現場巡邏頻率，半個月巡邏1
    次，但只有巡邏機房，已配置的銅線，最後1次巡邏是在93
    年4月，石碇隧道部分是2個月巡邏1次，最後1次是93年8月
    底、9月初巡邏；93年10月29日下午6點多，與警察在現場埋
    伏，有發現1部車號DH8217的藍色自小貨車，該車後面有升
    降機，另有1部自小客車由對向緩緩駛過來，貨車的司機下
    車，坐進自小客車，就一起離開，留下自小貨車，該車號就
    是他們離開後才看到記下的，另外在彭山隧道口的雜草中發
    現1部機車，車號用安全帽蓋住，該日下午8點左右，有2個
    人沿著產業道路往上走來，將自小貨車開走，只看到背影，
    一高一矮，當時是從距離2、30公尺的高處看；丟置在雜草
    中的機車座墊下有專剪銅線的利剪（按係調整型扳手，詳如
    後述）及1張加油站的發票、啤酒及礦泉水（見93年偵字第
    20771號卷(一)第140至141、143至144頁）；於94年3月15日偵
    查中證稱：伊於93年10月28日與警察在現場埋伏，發現彭山
    隧道接地銅線被竊，翌日向豐田派出所報案，由於失竊金額
    高達300多萬元，列為重大案件，警方勘查發現現場留有竊
    賊作案使用之金屬滑輪工具，研判竊賊會再來竊取，警方當
    天晚上6點多到現場埋伏，警員埋伏時，伊則搭所長李燕章
    的自小客車，在附近產業道路沿路觀察，沒多久就看到對向
    有2部車子開過來，1部是小貨車，1部是自小客車，小貨車
    的駕駛下車坐進後面自小客車一起離去，約10分鐘後，伊與
    李燕章開車過去查看小貨車，該貨車後面有升降機裝備，其
    上並有散落舊的帆布，伊等抄下車號後，回到高速公路隧道
    洞口機房，改在機房頂樓埋伏，約在晚上8、9點，有2人走
    路過來，將上開小貨車開走，只知道該2人一高一矮。他們
    開車離去後，伊陪同警員再做仔細勘查，在離機房1、20 公
    尺處的草叢中發現1部倒下的機車，機車座墊下發現1張發票
    、未開封的礦泉水、啤酒（退冰涼，外有水氣）及1把專用
    剪電線的剪刀；伊曾經懷疑國工局聘請的警衛通風報信，因
    進入工地會經過警衛的崗哨，但警方向該名警衛求證結果問
    不出所以然，就不了之。依合理判斷，告訴人榮福公司失竊
    的銅線是竊賊有計劃的長期竊取，公司承攬工程中，於施工
    期間彭山溪橋下的溪白天沒有人去那裡捕蝦，該溪有無魚蝦
    則不清楚（見93年偵字第2077 1號卷(一)第41至42頁）；於94
    年9月26日偵查中證稱：93年10月底彭山隧道發現電纜被偷
    。93年10月29日伊與警察去現場埋伏，看到2人2部車，因是
    在彭山隧道機房屋頂埋伏，產業道路都可以相通，故不知他
    們往哪個方向去，亦未記下現場另外1部自小客車車號。因
    研判他們是要偷東西，故伊等又回到彭山隧道機房屋頂埋伏
    2、3小時後，看到他們2人走路將貨車駛離現場。在現場找
    到剪電線的剪刀、啤酒、礦泉水及發票（93年偵字第20771
    號卷(二)第159頁）等語；於原審時證稱：「（檢察官問：本
    件被破壞銅線及電纜架就北宜高速公路彭山隧道是做什麼功
    能？）設備接地，就是當我們電器設備有故障時，由接地線
    將故障電流導引至大地，免得人員接觸到觸電。（檢察官問
    ：對於通車後有無何功能？）通車前、後的功能都一樣，就
    是保護設備。（檢察官問：若是該設備被破壞的話，有何嚴
    重後果？）一、工程設備受損，二、若工程人員接觸時不慎
    觸電。也可能導致照明設備故障而影響交通安全。用路人是
    不會觸電。（審判長問：設備被破壞掉否？）失竊時，該隧
    道尚未通車，但施工階段並不表示車輛不能走。（檢察官問
    ：本件於九十三年十月二十九日曾經在現場埋伏過，你是否
    有參與，有看到什麼嗎？）我有參與，我們當時報案後，判
    斷竊賊還會再來，因為之前已經有兩次被偷竊，當時我們跟
    新店分局警方配合，到彭山隧道二二號機房，我們再機房頂
    樓埋伏監看，當時看到高速公路旁的產業道路，有可疑的壹
    台貨車停妥後，有另外壹台自用小客車把司機接走，當時天
    色已經比較暗，不過貨車司機應該是男子。我們當時在機房
    上發現這件可疑的事後，有聯繫另壹組在附近埋伏的警察，
    當時另壹組警察與那部貨車有會車過，我們確定他們車輛停
    妥後，另壹組警察也回到二二號機房的頂樓監看，當時約晚
    上七時許，一直到當晚約九點半至十時許，看到兩個男子循
    著產業道路步行方式往上到貨車停放處，但從機房來看的話
    ，該貨車停放處是個視線的死角。我們看到這二名男子向上
    步行五至十分鐘許，該貨車就往下駛離我們監看的視線範圍
    。這是全部我當時在場目睹全部事前，後來的事情就由警方
    接手接辦。自小貨車駛離後約半小時後，我會同警察至整個
    工地現場巡邏查看，在彭山隧道洞口處發現一部機車，該機
    車倒放於地面，車號以安全帽覆蓋，警方打開該機車之置物
    箱，裡面有一瓶尚未退冰的礦泉水、發票壹張、及我當時認
    為用於剪裁電線的工具（即鈞院提示之證物編號93－2843之
    銀色鉗子。因當時沒有燈光，我不知道是什麼東西，現在看
    起來是無法剪電線的）。（審判長問：你們看到的這步行二
    人到哪裡去了？）車子離開後，就沒有看到這二個人了，我
    們盯著這二個人往上走，當時車子在上面，他二人往車上方
    向走，當時貨車停放處是在距離機房有段距離之產業道路上
    ，我們盯著這二個人有五至十分鐘，車子走後我們就沒有看
    到這二個人。但是車子原本停放地點是視線死角。（檢察官
    問：榮福公司有誰能夠說明該電纜架作為保護設備功能乙事
    ？）我就可以說明，是我們的接地線是保護設備，電纜架不
    能保護設備。接地線不是用來保護生命的設備。我們主要的
    設備是接地線，接地線是要架設在電纜架上，就是本件被破
    壞的地方，接地線的功能就是整個隧道內所有電器設備發生
    故障時，如果有發生漏電現象，可將電流導引至大地。避免
    隧道內的人員觸電。所以應該是間接的保護生命的設備。因
    為如果其他電器沒有壞，就不會發生漏電。因為如果遭到雷
    擊的話，產生電流，也要透過這條接地線導引電流到大地。
    」等語（見原審95年6月21日審判筆錄），並有彭山隧道工
    程機房電腦監控門禁系統紀錄操作方式說明與照片、大亞電
    線電纜股份有限公司HDC硬絞銅線規範書、送審材料明細表
    、交通部臺灣國道新建工程局詳細價目表、出廠證明書、銷
    售證明書、現場照片、報案三聯單及現場照片在卷為憑。
(二)證人鄭仕慶於93年11月11日警詢時供稱：伊認識被告約1至2
    個月，係經朋友介紹，之後被告平均每隔1至2週期間都會載
    運少數之裸銅（紅銅，約10至20公斤不等）賣給伊，算給他
    的價錢為每公斤新台幣86至92、93元不等 (因市價會有變動
    )，伊與被告並無仇怨；大約曾在半個月前（詳細日期不記
    得），被告於晚間23時許約伊外出至1處北二高出口處會合
    ，見面時被告駕駛乙部自小貨車，伊也駕駛乙部，當時被告
    邀其去某處工地偷剪裸銅（紅銅），由被告帶路，伊跟隨行
    駛至1處隧道前右方產業道路旁（經查證為台北縣石碇鄉○
    ○○道，台106乙線）停車，但在途中伊經思考偷剪工地裸
    銅是竊盜行為，且伊向來只作廢棄五金回收買賣，於是到達
    現場時就拒絕被告一起去剪裸銅，而當時被告貨車上原先即
    有載運一批裸銅（紅銅），被告表示要將該批裸銅賣給伊，
    於是就與被告當場共同將該批裸銅（紅銅）搬運至伊貨車上
    ，該批裸銅數量事後經秤重約為60餘公斤，這次價錢算他每
    公斤新台幣86元；被告賣給伊的裸銅，被告告知是在當時停
    車搬運裸銅（紅銅）附近上方北宜高工地處偷剪來的；因第
    1次與被告到前揭所示地點時，伊的自小貨車升降機壞掉，
    當時曾取出老虎鉗與斜口鉗各乙支出來修理，離開時遺留在
    現場，約4、5天後，曾於日間中午時刻獨自前往該處取回工
    具，沒有作何事；伊駕駛之自小貨車車號為GW－9408號、中
    華、藍色，車主是伊大哥鄭仕卿經營之公司，伊不知道被告
    駕駛之自小貨車車號及廠牌，顏色是藍色；被告所有000000
    0000行動電話門號自93.10.25至93.10.31之通聯紀錄，其中
    於93.10.26.22時41分50秒撥打伊的0000000000行動電話門
    號，即為被告邀伊外出欲至某處工地偷剪裸銅；伊使用之行
    動電話門號0000000000申請人是大哥鄭仕卿；被告於當（26
    ）日23時18分56秒撥打電話，伊於23時38分9秒回撥，係途
    中被告詢問伊已到達何處；翌日（27）日凌晨3時52分56 秒
    起至6時2分24秒期間，與被告有8次互撥紀錄，當時伊與被
    告共同將其貨車上之裸銅（紅銅）搬運至伊貨車上後，被告
    即將貨車停在產業道路上，自己爬上產業道路上方北宜高工
    地表示要去偷剪裸銅，並交代伊在產業道路上等他，等待他
    將剪下來之裸銅丟下來後幫他收起，伊就坐在伊貨車上等被
    告，後來被告擔心伊離開，撥打電話詢問伊是否仍在場，嗣
    伊看到被告將1綑偷剪來之裸銅丟下，即感到緊張，害怕惹
    出麻煩，就在最後1次打電話給被告告知要離開，旋即駕車
    離去，留下被告駕駛之自小貨車在現場；被告於93年10月29
    日18時31分至32分撥打伊電話，欲邀伊再去石碇地區剪紅銅
    線，當時因伊正忙於是拒絕，同日23時31分之通話則是被告
    打電話稱他在現場看到警察埋伏後，逃離現場欲來找伊，但
    是後來卻沒過來；被告邀伊前往北宜高工地偷剪裸銅線時，
    有看到1名綽號「阿田」（真實姓名年籍不詳）之男子與被
    告一起在場。伊只有1次與被告到北宜高彭山隧道工地下方
    產業道路上，當時伊均在產業道路上等他，並未一起偷剪同
    線；伊向被告收購之裸銅，係載運至台北縣五股鄉○○路
    190 號之6綽號「阿輝」男子經營之廢棄物資源回收場變賣
    ，以每公斤新台幣93元變賣；警局調取之陳木輝口卡照片，
    即係「阿輝」無誤；被告於警詢中供稱「其行動電話000000
    0000門號發、受話基地台地點在台北縣石碇鄉彭山村崩山2
    號處時，均是與鄭仕慶前往該地區溪流抓魚」云云，並不實
    在，伊當時並非與被告前往抓魚等語（見93年偵字第20771
    號卷(一)第40頁）；於93年11月13日偵查中供稱：伊係自93年
    9月間認識被告，被告約每隔1、2週賣伊10至20公斤銅線，
    共向被告買2、3萬元銅線，重量不清楚，大概有4、5次左右
    ；除被告外，伊還向做水電（綽號「地丸」）、拆房子（綽
    號「阿義」）收購銅線，量不一定，最少有幾10公斤到最重
    200、300公斤，每公斤以88至92元收購；伊收購之銅線，都
    賣給陳木輝，未賣給其他人；伊於93年10月27日，在彭山隧
    道台106乙線馬路，以每公斤86元，向被告購買60餘公斤的
    銅線，於何時交付貨款，日期已忘；伊在石碇鄉○○○道現
    場遺留現場之老虎鉗、斜口鉗各1支，是在將銅線賣給陳木
    輝後，始前往取回；93年10月27日凌晨，伊在彭山隧道台10
    6乙線馬路等被告竊取銅線，於離開前，未看到被告丟下偷
    剪的銅線，那天是伊載被告前往，60公斤銅線是之前向被告
    買的，一直放在伊車上（車號GW－9408），是用白色的米袋
    裝。那天被告開車來找伊，把車子留在伊家附近，開伊車一
    起出去抓蝦，伊留在溪邊，他一直往上游走，伊有穿雨鞋，
    因抓蝦有時要涉水，雨鞋大約30公分高，在水深30公分內抓
    蝦；伊於93年10月26、27日，在彭山隧道口產業道路上等被
    告偷剪銅線時，有看到1名綽號「阿田」男子與被告在場。
    是在抓蝦一半時看到，有1個男子在溪邊與路之間與被告講
    話，至於幾歲，長相沒有看清楚，以後就未看過這個人；伊
    於93年10月29日拒絕偕同被告至上址偷剪銅線，該日夜間11
    時31分，被告電話告知要來找伊，未依約前來。翌日上午8
    時30分許，2人數次聯絡伊不記得為何事，伊與被告時常打
    電話閒聊，去過警局後，被告就未再打電話給伊，伊與被告
    一起去過現場2次；根據通聯紀錄及警詢筆錄，伊於93年10
    月27日凌晨2、3時起，至同日清晨6時許打電話給被告表示
    要離開止，是否均在現場等待，伊已忘記，只記得快天亮時
    ，打電話給被告，要載他一起回去；給付被告銅線價金的時
    間，有時是賣給陳木輝後再給被告錢，有時轉賣前就給被告
    ，伊車上有磅秤，2次與被告抓蝦，都是由伊開車（見93年
    偵字第20771號卷(一)第138至140、144頁）；於94年9月26日
    偵查中供稱：伊與陳木輝沒有做過幾次生意，大概是1、200
    0元左右。賣給他銅（散熱片切下來的）、鋁。很少賣給他
    銅線，是家用小小條的，有的有剪過，有的是別人賣給伊的
    ；93年10月間，有跟被告收1批紅銅，在內湖被告家附近，
    被告未告知紅銅來源；伊賣給陳木輝的紅銅，跟被告的有一
    部份是一樣的。伊告知陳木輝紅銅來源是買的等語（見93年
    偵字第20771號卷(二)第157至158頁）。
(三)證人即資源回收業者陳木輝（業經不起訴處分）於93年11月
    11日警詢供稱：鄭仕慶確有將裸銅載運至伊開設之廢棄資源
    回收場內，以每公斤新台幣93元變賣給伊；鄭仕慶於93年11
    月1日將裸銅變賣給伊，但伊不知道係贓物且僅有此次，其
    他是鄭仕慶拿廢鋁金變賣；鄭仕慶變賣予伊之裸銅已轉賣出
    去等語（見93年度偵字第20771號偵查卷(一)第34至35頁）。
(四)被告自承0000000000號行動電話為其所使用，該電話於93年
    10月27日3時52分56秒起至同日6時2分24秒（計8通），發話
    及受話位置基地台為台北縣石碇鄉彭山村崩山2號；於93年1
    0月28日21時37分52秒起至同月29日1時31分1秒止（計4通）
    ，發話及受話位置基地台亦在台北縣石碇鄉彭山村崩山2 號
    ；於93年10月29日17時35分45秒起至同日18時32分16秒止（
    計3通），發話及受話位置基地台亦在台北縣石碇鄉彭山村
    崩山2號，亦有通聯紀錄在卷為憑（見93年度偵字第20771號
    偵查卷(一)第60至70頁），足見被告於前揭時間，確係出現在
    失竊地點。
(五)被告所有前開車輛，於93年10月29日下午6時許起至同日晚
    上9時許許，曾經人駕駛出現在台北縣石碇鄉○○○○○路
    彭山隧道附近之產業道路等情，已據證人乙○○於偵查證稱
    ：「93年10月29日下午6點多，與警察在現場埋伏，有發現
    一部車號DH-8217的藍色自小貨車，該車後面有升降機，另
    有一部自小客車由對向緩緩駛過來，貨車的司機下車，坐進
    自小客車，就一起離開，留下自小貨車，該車號就是他們離
    開後才看到記下的，另外在彭山隧道口的雜草中發現一部機
    車，車號用安全帽蓋住」等語；於原審證稱：「我們當時在
    機房上發現這件可疑的事後，有聯繫另一組在附近埋伏的警
    察，當時另一組警察與那部貨車有會車過，我們確定他們車
    輛停妥後，另一組警察也回到22號機房的頂樓監看，當時約
    晚上7時許，一直到當晚約9點半至10時許，看到兩個男子循
    著產業道路步行方式往上到貨車停放處」等語（見93年度偵
    字第20771號偵查卷(一)第143頁、原審95年6月21日審判筆錄
    第6頁），且有在彭山隧道口附近草叢內所查扣經被告自承
    係其在上開加油站刷卡加油之統一發票一張及被告所有前揭
    重刑機車倒放於彭山隧道口附近之照片三張可佐（見93年度
    偵字第20771號偵查卷(一)84、99、100頁），雖被告矢口否認
    於93年10月29日下午5、6時許，駕駛上開自小貨車前往上址
    ，並辯稱：伊於上開自小貨車加油後即駛至台北市○○區○
    ○路100號前停放，並與鄭仕慶共乘機車前往石碇皇帝殿附
    近溪邊抓蝦，未至彭山隧道云云。但查：被告前開辯解，與
    事實不符，有如後述，亦與證人鄭仕慶於原審所供二人如何
    前往，抓獲蝦子如何處理等細節，大相逕庭（見原審95年3
    月29日審判筆錄第4至24頁），佐以二人間之行動電話通聯
    紀錄及通話之基地台位置（93年度偵字第20771號偵查卷
    (一)第60至77頁），足認被告所辯不實，自難採信。
(六)證人陳木輝於94年1月26日偵查中固證稱：鄭仕慶只賣給伊
    一點點鋁的碎片及家庭電線，因伊收的比較雜，只是小公司
    ，他很少賣給伊，都拿去大公司賣較好的價錢；通常鄭仕慶
    用其胞兄車子載廢棄五金回收物賣伊，1車大約1、2萬元，
    因為鋁片很輕，在水堆路時鄭仕慶未曾載碎鋁片給伊回收。
    有的大盤商收較高級（係指銅）的廢五金，價錢較好，只收
    銅，伊只是小盤商收的較雜，伊知道的大盤商在林口龜山工
    業區之吉昌公司，若收到銅都賣給該公司，老闆叫「麗水」
    （台語），自幫伊哥做回收開始，有銅就賣給該公司，價錢
    這幾天高到120元左右，最少50多元左右，去年8、9月以後
    每公斤都100元以上；鄭仕慶除了賣碎鋁片外，還賣少量的
    家庭電線，已沒有塑膠外皮。亦都是以他哥哥的小貨車載給
    伊，每次約1、2萬元，約半個月載1車碎鋁片賣予伊，是用
    太空包裝，1車只載1包，其他廢五金約賣給伊5、6次，每次
    1、2萬元。最後1次就是60幾公斤的銅線，每次都是用裝糖
    的麻袋帶來，1個麻袋大約可裝5、60公斤，有時是2、3個麻
    袋一起賣，用麻袋裝銅線賣伊大約半個月1次，約有3、4個
    月的時間（見93年偵字第20771號卷(一)第163至164頁）；於
    94年9月26日偵查中證稱：伊從事廢棄物回收7年，廢棄物是
    向工廠標的；93年只有向鄭仕慶買過1次廢棄物，約在農曆8
    、9月時。向鄭仕慶收購鐵、廢五金、家庭用廢棄物、拆冰
    箱的電線（銅線），銅線1次買20多公斤，1斤是50元收入；
    伊不清楚鄭仕慶是否做資源回收，開車距離他的地方須10分
    鐘；鄭仕慶未告知銅線來源，伊也未問；該銅線未把外皮拆
    除，外皮大部分是舊的。看不出來是電纜線，好像是家庭用
    的，是細細的。電線是整段，約有2、30公分；伊未懷疑過
    來源，只跟他做過1次生意等語（見93年偵字第20771號卷(二)
    第156至157頁）；於原審當庭指認證人乙○○提供與告訴人
    公司被竊電纜相同之硬絞銅線樣本後（附於原審卷），具結
    證稱：「他賣給我的不是裸銅線，是機器拆起來的線圈，例
    如冰箱裡面的小電線、電話線、拆房子的電線。那時警察問
    我時，我以為剛才我說的那些小電線，就是他所說的裸銅線
    ，因為如果把電線的塑膠皮拔掉後，確實就成為裸銅。．．
    ．（問：鄭仕慶總共賣給你幾次銅線？）銅線就只有一次．
    ．．。（問：《提示證人乙○○庭呈之裸銅線》鄭仕慶賣給
    你的銅線是否如此？）不是，他賣給我的是非常細（跟頭髮
    粗細差不多）的電線，比這個裸銅線還要細」等語（見原審
    95年6月21日審判筆錄第14、15頁），惟與其於警詢時證述
    之情節不符，且證人陳木輝因自身涉有故買贓物犯行，自難
    期為真實之陳述，是以證人陳木輝於事後指稱伊收購之物品
    非裸銅線，且與乙○○提供遭竊之硬絞銅線樣本不同云云，
    無非卸責及迴護被告之詞，不足採信。
(七)證人鄭仕慶於94年9月26日偵查中雖供稱：伊於93年10月間
    有到石碇鄉○○○道，是被告說要去抓魚；伊在警詢時供稱
    是被告邀伊去剪紅銅以及該批紅銅被告告知是在北宜高工地
    剪來的，並不實在，是警察叫伊這樣講；當天有跟被告收1
    批紅銅，在內湖被告家附近，被告未告知紅銅來源；93年10
    月27日3時20分至6時2分，有到彭山隧道去抓魚云云（見93
    年偵字第20771號卷(二)第157至158頁），但與前開事證不符
    ，亦無非事後迴護被告之詞，自不足取。
(八)至承辦員警於案發後前往陳木輝經營之資源回收場查訪蒐證
    ，並未發現有與失竊銅線相符之可疑贓物，固有台北縣政府
    警察局新店分局95年4月13日北縣警店刑字第0950016156號
    函在卷足參，但本件係在95年4月查訪，事隔案發已數月，
    相關證據未必均仍留存，本件自難以在陳木輝資源回收場內
    查無被告出售予鄭仕慶之銅線，即據為有利於被告之認定。
(九)證人乙○○在現場發現之扣案遺留物固係調整型扳手，而非
    利剪，有原審勘驗筆錄為憑，且證人乙○○於原審審理亦證
    稱：「鈞院提示之證物．．．銀色鉗子。因當時沒有燈光，
    我不知道是什麼東西，現在看起來是無法剪電線的」等語（
    見原審95年6月21日審判筆錄第6頁），足見證人乙○○於偵
    查時供稱：「丟棄在雜草中的機車座墊下有專剪銅線的利剪
    」云云（見93年度偵字第20771號偵查卷(一)第144頁），係出
    於誤會，並非事實。至證人乙○○於原審審理雖另證稱：「
    （問：看到這二名男子時，有無看到該二人手上持有東西？
    ）沒有東西」、「（問：在看到貨車司機被自小客車接走後
    ，你們有無利用二名男子返回之空檔時間，至貨車停放處檢
    查查看？）有，但未在貨車處發現用來剪斷硬絞銅線的工具
    ，也未在貨車處發現有失竊的硬絞銅線，貨車是空的」（見
    原審95年6月21日審判筆錄第11、12頁），固見被告於93 年
    10月29日下午6時許，駕駛上開自小貨車停放在彭山隧道附
    近之產業道路時，在被告手中及該自小貨車內未查獲任何可
    疑為失竊之硬絞銅線或足以剪斷被竊銅線之工具，但依證人
    鄭仕慶於93年11月11日警詢時供稱：被告於93年10月29日18
    時31分至32分撥打伊電話，欲邀伊一起去石碇地區剪紅銅線
    ，當時因伊正忙於是拒絕，同日23時31分之通話則是被告打
    電話稱他在現場看到警察埋伏，他已逃離現場欲來找伊，但
    是後來卻沒過來等語，足見被告當時已發現有警察埋伏，自
    會將相關行竊之贓物或工具加以藏匿，尚難以當時未發現行
    竊之贓物或工具，即認定被告所辯屬實。再者，證人乙○○
    於偵查時固證稱：該等硬絞銅線之竊取，如由二人為之，剪
    斷、搬運約費時一個月左右，自小貨車要裝載20趟左右（見
    93年度偵字第20771號偵查卷(一)第140、141頁）。但查：證
    人乙○○於原審已證稱：「（辯護人問：九十三年十月間在
    彭山隧道失竊銅線的數量，以二個人的人力小貨車需要搬幾
    次？）我不知道。（辯護人問：你為何向檢察官供稱所以當
    時失竊的總長度如以二人力計算大約要壹個月左右，以一般
    自小貨車須二十趟左右？）我當時這樣講，是依失竊數量估
    計的。」等語（見原審95年6月21日審判筆錄），而衡情被
    告自93年10月27日起至同年93年10月28日止，以密集搬運之
    方式竊取前開數量之銅線，亦非無可能達成前開趟數。至證
    人乙○○雖另證稱：因地下管線廊道約70幾條線，只有被竊
    取之管線沒通電，伊認為應該是熟知之工程人員所為等語（
    見93年偵字第20 771號卷(一)第36頁），惟查：本件尚有綽號
    「阿田」之共犯參與，而該共犯並不排除係「熟知之工程人
    員」，是以證人之前開證詞，亦不足作為不利於被告之認定
    。
(十)綜上所述，被告前開所辯，無非卸責飾詞，不足採信。本件
    事證明確，被告犯行堪以認定。
二、本件HDC硬絞銅線係遭利器分段剪斷竊取等情，已據證人乙
    ○○證述明確，而該剪斷HDC硬絞銅線之利器，在客觀上自
    具有危險性，持以行竊，足以對人之身體、生命、安全構成
    威脅，應屬兇器無疑。再者，前開遭竊之HDC硬絞銅線是設
    備接地線，於電器設備故障時，可將故障電流導引至大地，
    免得人員接觸到觸電，而此次被破壞之機房中照明電器設備
    受損、設備接地線被竊，雖隧道尚未通車，但隧道內工作人
    員仍有觸電之危險。是核被告所為，係犯同法第321條第1項
    第3款之攜帶兇器竊盜罪及同法第189條第5項、第1項之損壞
    保護生命設備未遂罪，被告所犯損壞保護生命設備未遂罪，
    因已著手於犯罪之實行而不遂，為未遂犯，應按既遂之刑減
    輕之。被告與前開綽號「阿田」之成年男子有犯意聯絡及行
    為分擔，均為共同正犯。
三、被告本案行為後，原刑法第56條連續犯之規定，業於94年2
    月2日修正公布刪除，並於95年7月1日施行 (以下以此日為
    準，稱：修正前、修正後），此刪除雖非犯罪構成要件之變
    更，但顯已影響被告本案刑罰之法律效果，自屬法律有變更
    ，依修正後刑法第2條第1項規定，比較新、舊法結果，仍應
    適用較有利於被告之行為時法律即舊法論以連續犯（最高法
    院95年第8次刑事庭會議決議參照）。被告先後多次竊盜犯
    行，時間緊近，地點手法相近，所犯均係犯罪構成要件相同
    之罪名，顯係基於一個初發之概括犯意反覆為之，為連續犯
    ，應依修正前刑法第56條之規定，論以一罪，並加重其刑。
    被告係以行為觸犯前開二罪名，為想像競合犯，應依法從一
    重之攜帶兇器竊盜罪處斷。
四、原審未為詳究，遽為被告無罪之諭知，尚有違誤。公訴人執
    此指摘原判決此部分不當，為有理由，原判決此部分既有可
    議，應予撤銷改判。爰審酌被告時值壯年，不思憑藉己力，
    循正當管道獲取財物，竟竊取前開財物，並造成隧道內工作
    人員受有觸電之危險，惡性非輕，且犯後猶飾詞圖卸，毫無
    悔意等一切情狀，量處如主文第2項所示之刑。被告行竊所
    用之利器，未經扣案，且乏確據證明現仍存在而未滅失，乃
    不予宣告沒收。至扣案之調整扳手1支，無法證明係被告所
    有或供作本案行竊之用，且非違禁物，亦屬無從宣告沒收。
五、
(一)公訴意旨略以：被告甲○○與綽號「阿田」之姓名年籍不詳
    成年男子，共同意圖為自己不法之所有，並基於概括之犯意
    ，於93年11月7日，攜帶客觀上足對他人生命、身體安全構
    成威脅之鐵剪，進入告訴人榮福公司承攬坐落台北縣石碇鄉
    北宜高速公路石碇隧道內輸配電工程機房地下管線廊道內，
    竊取已完工之地下HDC硬絞銅線（詳如附表編號3所示），而
    上開硬絞銅線具接地線性質，負有電器設備故障時將電流導
    引至大地，避免隧道內人員觸電、保護人員生命之功能，一
    旦欠缺，將致生危險於他人生命，累積總長度約4千公尺，
    價值160萬元；嗣於同年11月9日，為榮福公司人員巡邏發現
    報警循線查獲。因認被告所為，係涉犯刑法第321條第1項第
    3款之加重竊盜罪嫌及同法第189條第5項、第1項之損壞保護
    生命設備未遂罪嫌云云。
(二)按犯罪事實應依證據認定之，無證據不得認定犯罪事實；不
    能證明被告犯罪者，應諭知無罪之判決，刑事訴訟法第154
    條第2項、第301條第1項分別定有明文。
(三)公訴人認被告涉犯上開竊盜犯行，無非係以：(1)證人乙○○
    之證詞，證明本件於93年11月9日發現北宜高速公路南港2號
    隧道（即石碇隧道）東口機房維修門遭破壞，失竊HDC硬絞
    銅線250ｍ㎡、累積總長度約4,000米，每米價值約400元，
    總計約160萬元。(2)依被告0000000000門號通聯紀錄觀之，
    被告曾於93年11月7日上午11時39分，在榮福公司遭竊地點
    即北宜高速公路南港2號隧道東口機房（石碇隧道）基地臺
    撥打電話，為其主要論據。訊據被告堅詞否認有該部分竊盜
    犯行，辯稱：伊僅於93年11月7日途經上址，並未行竊石碇
    隧道之HDC硬絞銅線等語。經查：
  (1)證人乙○○固指稱本件於93年11月9日發現北宜高速公路南
    港2號隧道（即石碇隧道）東口機房維修門遭破壞，失竊HDC
    硬絞銅線250ｍ㎡、累積總長度約4,000米，每米價值約400
    元，總計約160萬元，惟被告已否認該部分竊盜犯行，且前
    開證人鄭仕慶亦不能證明被告涉有該部分犯行，自難徒憑證
    人乙○○前開敘述即遽為不利於被告之認定。
  (2)依被告0000000000門號通聯紀錄觀之，被告固曾於93年11月
    7 日上午11時39分，在榮福公司遭竊地點即北宜高速公路南
    港2號隧道東口機房（石碇隧道）基地臺撥打電話，但被告
    堅稱：伊僅於93年11月7日途經上址等語，且證人乙○○於
    偵查時證稱：該等硬絞銅線之竊取，如由二人為之，剪斷、
    搬運約費時一個月左右，自小貨車要裝載20趟左右；另於93
    年11月9日在石碇隧道發現之被竊硬絞銅線4,000米，需要車
    次5、6趟，時間雖不要一週，但應非一天內可得完成（見93
    年度偵字第20771號偵查卷(一)第140、141頁），自難以被告
    曾於93年11月7日上午11時39分，在榮福公司遭竊地點即北
    宜高速公路南港2號隧道東口機房（石碇隧道）基地臺撥打
    電話，即認定前開硬絞銅線4,000米係被告所竊取。
  (3)此外，復查無其他積極證據足資認定被告涉有前開犯行，自
    屬不能證明被告犯罪，惟因公訴意旨指此與前開論罪部分有
    裁判上一罪之連續關係，爰不另為無罪之諭知。
乙、上訴駁回部分：
壹、程序方面：
    被告甲○○之選任辯護人於原審審理程序時，對於公訴人所
    提出以下作為判斷依據之各項證據資料，均同意或不爭執其
    證據能力（見原審94年11月10日準備程序筆錄第2頁、原審
    95年6月21日審判筆錄第16頁以下），本院審酌該等言詞供
    述及書面作成時之情況，並無不宜作為證據之情事，依刑事
    訴訟法第159條之5或第155條第2項等規定，得作為證據。並
    補充說明如下：
一、被告之供述：被告及選任辯護人並未抗辯自白非出於任意性
    或筆錄記載與其陳述有內容不一致之情形，依法自有證據能
    力。
二、信用卡簽帳單二張，為被告所簽署，監視錄影帶翻拍照片六
    張非供述證據，且被告及選任辯護人亦未爭執其真正性，均
    有證據能力。
三、被告使用之門號0000000000行動電話通聯紀錄，係根據電信
    公司機房設備之機器所為之記錄書面，並不涉及人之知覺（
    認知）、記憶及表現（敘述）之錯誤問題，非屬傳聞。而取
    得電話通聯記錄之過程，係基於檢察官之偵查指揮權，並非
    偵查機關利用違法程序取得之證據資料，依法亦得作為證據
    。
四、證人乙○○警詢及偵查中之證詞，被告選任辯護人於原審審
    理程序同意作為證據，於本院審理時復不爭執其證據能力，
    本院審酌該言詞陳述作成時之情況，認為適當，得為證據。
貳、實體方面：
一、訊據被告固坦承於上開時間向台北市政府警察局松山分局松
    山派出所員警申告其所有上開重型機車及自用小貨車各一輛
    ，於同年10月30日下午2時許，在台北市○○區○○街100號
    附近失竊等情不諱，惟矢口否認有誣告犯行，辯稱：伊所有
    之上開車輛確遭竊，並非謊報云云。惟查：
(一)被告申告前開車輛失竊之事實，有車籍作業系統－查詢認可
    資料、車輛竊盜車牌失竊資料個別查詢報表－查詢車輛認可
    資料及台北市政府警察局松山分局車輛失竊通報單影本各二
    紙可按（見93年度偵字第20771號偵查卷(一)第25、26、109至
    112頁）
(二)被告於警詢（93年10月11日）及偵查（93年11月13日）中一
    致供稱：「我是於93年10月29日14時許，將HBM－719號重機
    車停放於DH-8217號自小貨車上，機車與自小貨車一起失竊
    不見」、「（問：何時發現機車及自小貨車失竊？）93年10
    月29日的下午2點放在松山區○○街100號前，翌日凌晨2點
    發現不見，於上午10時許報案」等語（見93年度偵字第2077
    1號偵查卷(一)第13、141頁），嗣於原審審理時改稱：「（問
    ：何時發現機車失竊？）10月30日晚上發現的，我前一天有
    使用，停放在松河路100號，我是10月29日在傍晚4、5 點左
    右去停放的」等語（見原審95年3月29日審判筆錄第20、2 1
    頁），對於車輛何時停放一節，前後供詞不一，已有可疑。
(三)被告於93年10月29日下午4時33分及4時39分許，駕駛上開搭
    載重型機車之自小貨車，在台北市○○區○○路92號之加油
    站，以刷卡簽帳方式加油845元及905元，為其所自承（見原
    審95年3月29日審判筆錄第28頁），並有信用卡簽帳單二張
    及加油站監視錄影帶翻拍照片六張可稽（見93年度偵字第20
    771號偵查卷(一)第79至82頁），足見上開申告失竊之車輛於
    93年10月29日下午4、5時許，仍在被告實力支配之下，乃被
    告於警詢及偵查中供稱：上開汽機車自93年10月29日下午2
    時許起，停放在台北市○○區○○街100號前，直至翌日凌
    晨2時許發現不見云云，與事實不符，自非可採。
(四)被告於原審審理時固改稱：「（問：何時發現機車失竊？）
    10月30日晚上發現的，我前一天有使用，停放在松河路100
    號」等語，惟按當事人或證人於案發時之供述較少權衡利害
    得失或受他人干預，依經驗法則，較之事後翻異之詞為可信
    ，此即所謂案重初供，故除可證明其更異之詞與事實相符或
    其初供係虛偽者外，自不得任意捨棄初供而不採（最高法院
    82年度台上字第5311號、83年度台上字第3243號裁判要旨參
    照）。經查被告於案發後於警詢及偵查中之陳述，距其向派
    出申告車輛失竊之時間較為接近，記憶應較為清晰、深刻，
    而其該二次均供稱停車時間係於93 年10月29日下午2時許，
    且卷附車輛、車牌失竊資料個別查詢報表－查詢車輛認可資
    料亦載明失竊時間為93年10月30日2時，該部分事實較諸被
    告於原審改稱停車時間係同日下午4、5時許之陳述為可採，
    且查無其他特殊情事介入，導致被告初始之記憶有錯誤之情
    形，自可排除其在原審變更前詞之正確性。況本件起訴書已
    臚列前開信用卡簽帳單及加油站監視錄影帶翻拍照片等證據
    ，並以被告於93年10月29日下4時39分許，仍有駕駛上開自
    用小貨車前往台北市○○區○○路92號加油站刷卡加油之事
    實，認定被告於警詢及偵查中之陳述，與該部分證據價值極
    高之書證及翻拍照片內容，發生齟齬，而為不利於被告之論
    據。是以被告於原審翻異上情，無非係對於形成不利於己之
    供述，權衡利害得失之下，所為避就飾卸之詞，自難採信。
(五)被告申告失竊之上開車輛，於93年10月29日下午6時許起至
    同日晚上9時許許，經告訴人公司員工乙○○發現有人駕駛
    出現在台北縣石碇鄉○○○○○路彭山隧道附近之產業道路
    等情，已據證人乙○○於偵查證稱：「93年10月29 日下午6
    點多，與警察在現場埋伏，有發現一部車號DH-8217的藍色
    自小貨車，該車後面有升降機，另有一部自小客車由對向緩
    緩駛過來，貨車的司機下車，坐進自小客車，就一起離開，
    留下自小貨車，該車號就是他們離開後才看到記下的，另外
    在彭山隧道口的雜草中發現一部機車，車號用安全帽蓋住」
    等語；於原審證稱：「我們當時在機房上發現這件可疑的事
    後，有聯繫另壹組在附近埋伏的警察，當時另壹組警察與那
    部貨車有會車過，我們確定他們車輛停妥後，另壹組警察也
    回到22號機房的頂樓監看，當時約晚上7時許，一直到當晚
    約9點半至10時許，看到兩個男子循著產業道路步行方式往
    上到貨車停放處」等語（見93年度偵字第20771號偵查卷(一)
    第143頁、原審95年6 月21日審判筆錄第6頁），且有在彭山
    隧道口附近草叢內所查扣經被告自承係其在上開加油站刷卡
    加油之統一發票一張及被告所有前揭重刑機車倒放於彭山隧
    道口附近之照片三張可佐（見93年度偵字第20771號偵查卷
    (一)84、99、100頁），雖被告矢口否認於93年10月29日下午6
    時多，駕駛上開自小貨車前往上址，並辯稱：伊於上開自小
    貨車加油後即駛至台北市○○區○○路100號前停放，並與
    「阿田」共乘機車前往石碇皇帝殿附近溪邊抓蝦，未至彭山
    隧道云云。但查：被告於警詢初始供承係與綽號「大頭」之
    證人鄭仕慶前開抓魚（見93年度偵字第20771號偵查卷(一)14
    頁），嗣則改稱：係與綽號「阿田」之不詳姓明年籍男子前
    往抓魚（見93年度偵字第20771號偵查卷(一)23頁），前後不
    一其詞，已有可疑。且證人鄭仕慶嗣雖附合被告之詞，證稱
    伊係與被告前開抓蝦云云，惟二人於原審所供如何前往，抓
    獲蝦子如何處理等細節，並不相符（見原審95年3月29日審
    判筆錄第4至24頁），再依被告使用之0000000000行動電話
    通聯紀錄顯示，被告於93年10月29 日下午5時35分許起至6
    時32分許止，曾撥接三通行動電話，該發送及接受訊號之基
    地台位置均在台北縣石碇鄉彭山村崩山2號，有通聯調閱查
    詢單附卷為憑（見93年度偵字第20771號偵查卷(一)第67頁）
    ，而上開信用卡簽帳單、加油站翻拍照片及行動電話通聯紀
    錄所示，被告於同日下午4時39分許，駕駛上開自小貨車在
    台北市○○區○○路之加油站刷卡加油，迨同日下午5時35
    分許，抵達石碇鄉彭山村之基地台涵蓋地區，亦與經驗法則
    無違。況本件乙○○發現上開自小貨車之地點，係設於崩山
    村基地台之有效發送範圍，而被告所辯其與「阿田」一起抓
    蝦之皇帝殿附近溪底處之基地台，則為石碇鄉潭邊村10鄰小
    粗坑2號，有原審卷附和信電訊股份有限公司94年11月25日
    和信（業服）字第0942110229 7號函、94年12月29日和信（
    業服）字第09421201947號函及附件為憑，更見被告上開所
    辯不實，不足採信。
(六)被告與綽號「阿田」者亦因發現警方在現場埋伏，乃將駕駛
    前開車號DH-8217號自小貨車及另部小自客車離去，至車號
    HBM－719號重型機車則置於現場，有如證人乙○○前開所述
    ，是以被告慮及自己於案發期間曾駕駛該自小貨車其上置放
    重型機車出現該銅線失竊現場附近，為掩飾犯行，乃於事後
    向員警謊稱所有上開車輛於93年10月29日下午2時許，停放
    在台北市○○區○○街100號附近後即未曾駕駛外出等語，
    純屬虛構，被告明知所有上開車輛均非失竊，而向派出所員
    警申告失竊，使不特定人有受調查、追訴竊盜之虞，其事證
    明確，犯行堪以認定。
(七)被告雖請求傳喚證人尹愛菊，證明被告於93年10月30日凌晨
    2時許發現前開車輛失竊後，曾與尹愛菊一起在附近尋找，
    尹愛菊並於是日10時許陪同被告前往警局報案等情。惟查：
    被告非不可能佯以車輛失竊為由，與尹愛菊一起在附近尋找
    失竊之車輛，並與尹愛菊前往警局報案，是以前開待證事實
    與被告犯罪行為之成立並無之關聯性，自無傳喚證人尹愛菊
    之必要，附此敘明。
二、被告行為後，經總統於95年6月14日公布之增訂刑法施行法
    第1條之1規定：「中華民國94年1月7日刑法修正施行後，刑
    法分則編所定罰金之貨幣單位為新台幣。94 年1月7日刑法
    修法時，刑法分則編未修正之條文定有罰金者，自94年1月7
    日刑法修正施行後，就其所定數額提高為三十倍。但72年6
    月26日至94年1月7日新增或修正之條文，就其所定數額提高
    為三倍。」並自95年7月1日施行。加以刑法第33條關於罰金
    數額之規定，由銀元一元以上，修正為新台幣一千元以上，
    以百元計算，經新舊法比較結果，以舊法有利於行為人，依
    修正後刑法第2條第1項前段之規定，應適用行為時之法律。
    核被告所為，係犯刑法第171條第1項之未指定犯人誣告罪。
三、原審同此認定，依刑法第2條第1項前段、修正前刑法第171
    條第1項、第41條第1項前段，修正前罰金罰鍰提高標準條例
    第1條前段、第2條各規定，並審酌被告曾於82年間因違反麻
    醉藥品管理條例案件，經臺灣士林地方法院以82年度易字第
    3309號判處有期徒刑三月確定，於83年4月20日易科罰金執
    行完畢，有本院被告前案紀錄表附卷可考，素行不佳，明知
    上開車輛均未失竊，為躲避追查，竟向警察機關謊報車輛失
    竊，使不特定之人有受刑事訴追處分之虞，惡性非輕以及其
    教育程度（高中畢業）、犯後毫無悔悟，一再飾卸等一切情
    狀，量處有期徒刑5月，並以被告行為後，刑法第41條第1項
    有關易科罰金之折算標準已於94年2月2日修正公布，罰金罰
    鍰提高標準條例第2條並於95年5月17日修正刪除，均自95年
    7月1日施行，有關易科罰金之折算標準，由修正前銀元一百
    元以上三百元以下（即新台幣三百元以上九百元以下折算一
    日），提高為新台幣一千元以上三千元以下折算一日，新舊
    法比較結果，以行為時即修正前規定有利於行為人，依修正
    後刑法第2條第1項前段之規定，應適用行為時即修正前刑法
    第41條第1項前段、罰金罰鍰提高標準條例第2條之規定，諭
    知易科罰金，以300元折算1日。核其認事用法，俱無違誤，
    量刑亦甚允洽。被告上訴意旨，仍執陳詞，否認犯罪，為無
    理由，應予駁回。
丙、被告所犯前開第一項撤銷改判即第三項上訴駁回部分，犯意
    各別，行為互殊，應予分論併罰，並定其應執行刑為有期徒
    刑壹年陸月（前開上訴駁回部分，已因應執行之刑逾6月，
    而不得再行諭知得易科罰金）
丁、按行為後法律有變更者，適用行為時之法律。但行為後之法
    律有利於行為人者，適用最有利於行為人之法律，刑法第2
    條第1項定有明文。次按刑法施行法於95年6月14日修正，95
    年7月1日生效，其中第1條之1規定：「中華民國94年1 月7
    日刑法修正施行後，刑法分則編所定罰金之貨幣單位為新臺
    幣。94年1月7日刑法修正時，刑法分則編未修正之條文定有
    罰金者，自94年1月7日刑法修正施行後，就其所定數額提高
    為30倍。但72年6月26日至94年1月7日新增或修正之條文，
    就其所定數額提高為3倍。」，經與行為時法律即罰金罰鍰
    提高標準條例第1條比較結果，並無有利於被告，是就被告
    所犯前開罪名所定罰金數額之提高標準，自應適用行為時罰
    金罰鍰提高標準條例第1條前段之規定，附此敘明。再刑法
    第51條於94年2月2日修正，95年7月1日生效，被告行為法律
    變更，經比較新舊法結果，針對本案情形，新法並未有利於
    被告，應依修正後刑法第2條第1項之規定，適用行為時之舊
    法，附此敘明。
據上論斷，應依刑事訴訟法第369條第1項前段、第364條、第299
條第1項前段、第368條，刑法第2條第1項前段、第28條、第321
條第1項第3款、第189條第5項、第1項、第26條前段、第55條、
修正前刑法第51條第5款，修正前罰金罰鍰提高標準條例第1條前
段，判決如主文。
本案經檢察官賴俊雄到庭執行職務
中    華    民    國    95    年    10    月    11    日
                  刑事第十七庭  審判長法  官  陳貽男
                                      法  官  孫惠琳
                                      法  官  高明哲
以上正本證明與原本無異。
不得上訴。
                                      書記官  李垂福
中    華    民    國    95    年    10    月    12    日
附錄：本案論罪科刑法條全文
刑法第171條
未指定犯人，而向該管公務員誣告犯罪者，處1年以下有期徒
刑、拘役或3百元以下罰金。
指定犯人，而偽造、變造犯罪證據，或使用偽造、變造之犯
罪證據，致開始刑事訴訟程序者，亦同。
刑法第321條第1項
（加重竊盜罪）
犯竊盜罪而有左列情形之一者，處 6 月以上、 5 年以下有期徒
刑：
一  於夜間侵入住宅或有人居住之建築物、船艦或隱匿其內而犯
之者。
二  毀越門扇、牆垣或其他安全設備而犯之者。
三  攜帶兇器而犯之者。
四  結夥三人以上而犯之者。
五  乘火災、水災或其他災害之際而犯之者。
六  在車站或埠頭而犯之者。
前項之未遂犯罰之。
刑法第189條第5項、第1項
（損壞保護生命設備罪）
損壞礦坑、工廠或其他相類之場所內關於保護生命之設備，致生
危險於他人生命者，處 1 年以上 7 年以下有期徒刑。
因而致人於死者，處無期徒刑或 7 年以上有期徒刑，致重傷者，
處 3 年以上 10 年以下有期徒刑。
因過失犯第 1 項之罪者，處 6 月以下有期徒刑、拘役或 3 百元
以下罰金。
從事業務之人，因業務上之過失犯第 1 項之罪者，處 2 年以下
有期徒刑、拘役或 5 百元以下罰金。
第 1 項之未遂犯罰之。
 附表：
   ┌──┬──────┬───────────┐
   │編號│時  間      │地  點                │                                │備  註            │
   ├──┼──────┼───────────┤
   │ １ │93年12月27日│臺北縣石碇鄉北宜高速公│
   │    │凌晨3 時許至│路彭山隧道地下管線道  │
   │    │同日凌晨6 時│                      │                                │                  │
   │    │許          │                      │                                │                  │
   ├──┼──────┼───────────┤
   │ ２ │93年10月28日│臺北縣石碇鄉北宜高速公│
   │    │晚間9 時許至│路彭山隧道地下管線道  │
   │    │翌（29）日凌│                      │                                │銅線1萬5,000公尺，│
   │    │晨1、2時許  │                      │                                │價值約334萬5,000元│
   ├──┼──────┼───────────┤
   │ ３ │93年11月7 日│臺北縣石碇鄉八分寮石碇│
   │    │凌晨1 時許至│高中旁之北宜高速公路機│
   │    │同日上午12時│房石碇隧道地下管線廊道│                                │公尺地下硬絞銅線，│
   │    │許          │                      │                                │價值約160萬元，於 │
   └──┴──────┴───────────┘


司法院資訊處製作；財團法人民間司法改革基金會備份。
